臺灣臺南地方法院刑事判決
111年度易字第486號
公  訴  人  臺灣臺南地方檢察署檢察官
被      告  黃易輝




上列被告因違反毒品危害防制條例案件，經檢察官提起公訴（11
0年度毒偵字第3271號、111年度毒偵字第104號），被告於本院
行準備程序中就被訴犯罪事實為有罪之陳述，本院改行簡式審判
程序，判決如下：
    主  文
黃易輝施用第二級毒品，處有期徒刑陸月，如易科罰金，以新臺
幣壹仟元折算壹日。又持有第一級毒品，處有期徒刑肆月，如易
科罰金，以新臺幣壹仟元折算壹日，扣案第一級毒品海洛因壹包
（含包裝袋，驗餘淨重零點零捌肆公克）沒收銷燬之。又施用第
二級毒品，處有期徒刑伍月，如易科罰金，以新臺幣壹仟元折算
壹日，扣案第二級毒品甲基安非他命參包（均含包裝袋，驗餘淨
重分別為零點貳零零公克、零點玖零捌公克、零點柒零伍公克）
沒收銷燬之。應執行有期徒刑壹年，如易科罰金，以新臺幣壹仟
元折算壹日，沒收部分併執行之。
    事實及理由
一、犯罪事實：
　㈠黃易輝基於施用第二級毒品甲基安非他命之犯意，於民國110
    年10月8日18時許，在臺南市○○區○○路○段000巷00號住處內
    ，以將甲基安非他命放置在玻璃球內燒烤吸食所產生煙霧之
    方式，施用第二級毒品甲基安非他命一次。嗣因其為應受尿
    液採驗人，於110年10月11日22時25分許至警局採尿送驗，
    在其尿液中檢出安非他命、甲基安非他命陽性反應而查悉上
    情。
　㈡黃易輝另基於持有第一、二級毒品及施用第二級毒品之犯意
    ，於110年12月16日20時許，在臺南公園向姓名、年籍不詳
    綽號「阿偉」之人購入第一級毒品海洛因一包、第二級毒品
    甲基安非他命三包後，即未經許可而持有上開毒品。其復基
    於施用第二級毒品甲基安非他命之犯意，於同日22時許，再
    次在其上址住處內，以相同方式施用第二級毒品甲基安非他
    命一次。嗣於110年12月17日0時10分許，黃易輝在臺南市安
    平區安平路與中華西路二段交岔路口遭員警攔查，於員警發
    覺其上述持有第一、二級毒品及施用第二級毒品犯行前，主
    動表明其有上開犯行，並自行由背包內取出其持有之第一級
    毒品一包（含包裝袋，檢驗前淨重0.095公克）、第二級毒
    品三包（均含包裝袋，檢驗前淨重分別為0.211公克、0.918
    公克、0.718公克）交員警扣押，自首而接受裁判。員警對
    黃易輝採尿送驗，亦在其尿液中檢出安非他命、甲基安非他
    命陽性反應。
　㈢案經臺南市政府警察局第三分局報請台灣臺南地方檢察署檢
    察官偵查起訴。
二、前項犯罪事實，有下列事證足資證明：
　㈠被告黃易輝於警詢、偵查及本院審理中所為之自白。
　㈡卷附採尿同意書、臺南市政府警察局第三分局偵辦毒品危害
    防制條例案送驗尿液編號與真實姓名對照表編號各冊（檢體
    編號110O-224）、臺南市政府衛生局濫用藥物尿液檢驗結果
    報告（檢體名稱110O-224）（警449卷第11至13、15、19頁
    ）。
　㈢卷附臺南市政府警察局第三分局扣押筆錄、扣押物品目錄表
    及扣押物品收據、扣押物品照片(警298卷第13至19、37至49
    頁)、臺南市政府警察局第三分局111年3月2日南市警三偵字
    第1110120983號函及檢附之高雄市立凱旋醫院111年01月28
    日高市凱醫驗字第71554號濫用藥物成品檢驗鑑定書(偵104
    卷第49至53頁)。
　㈣卷附臺南市政府第三分局偵辦毒品危害防制條例案送驗尿液
    編號與真實姓名對照表編號各冊(檢體編號110O-312；警298
    卷第21頁)、臺南市政府警察局第三分局111年1月24日南市
    警三偵字第1110021700號函及檢附臺南市政府衛生局濫用藥
    物尿液檢驗結果報告(檢體名稱110O-312；偵104卷第43至47
    頁)。
三、論罪：
　㈠被告曾因施用毒品案件，經本院以109年度毒聲字第280號裁
    定送勒戒處所觀察、勒戒後，認有繼續施用毒品之傾向，再
    經本院以110年度毒聲字第192號裁定令入戒治處所施以強制
    戒治，至110年5月19日釋放，有臺灣高等法院被告前案計錄
    表在卷可憑，其於前開強制戒治執行完畢釋放後3年內再犯
    本案施用第二級毒品罪，自應依法追訴、處罰。
　㈡是核被告所為，係犯毒品危害防制條例第10條第2項之施用第
    二級毒品罪及同條例第11條第1項之持有第一級毒品罪。被
    告施用第二級毒品甲基安非他命前持有該類毒品之低度行為
    ，為施用之高度行為所吸收，不另論罪。被告購入第一級毒
    品海洛因後既未施用，自不能以施用第二級毒品為高度行為
    ，以之吸收持有第一級毒品之低度行為。被告所犯施用第二
    級毒品二罪、持有第一級毒品一罪，犯意各別、行為時間相
    異，應分論併罰。
　㈢公訴意旨雖以被告前案紀錄認定被告本次施用、持有毒品犯
    行已合於累犯加重之條件，請求本院依刑法第47條第1項之
    規定加重其刑，然就被告構成累犯之事實，檢察官並未提出
    前案確定判決、執行指揮書、執行函文、執行完畢（含入監
    執行或易科罰金或易服社會勞動執行完畢、數罪係接續執行
    或合併執行、有無被撤銷假釋情形）文件等相關執行資料，
    參照最高法院110年度台上大字第5660號裁定意旨，應認為
    檢察官並未具體指出證明方法，本院無從論以累犯，附此敘
    明。
　㈣被告於110年12月17日0時10分許為警查獲當時，係於員警尚
    不知其施用、持有毒品犯行前，主動表明其有上述犯行，自
    首而接受裁判，有被告警詢筆錄在卷可憑，爰依刑法第62條
    前段之規定，就該部分減輕其刑。
四、量刑及沒收之宣告
　㈠審酌毒品戕害國人身心健康，而被告前曾多次因施用毒品案
    件入監服刑，且曾經法院裁定觀察、勒戒及強制戒治，然其
    未能戒除毒癮，再為本案施用、持有毒品犯行，所為應受非
    難，然施用毒品乃自我戕害行為；而依卷存事證，被告持有
    之第一級毒品海洛因、第二級毒品甲基安非他命均未流入市
    面，未對他人身心健康造成損害；且被告第二次為警查獲時
    自首施用及持有毒品犯行，犯後態度良好；兼衡其智識程度
    、家庭、生活狀況等一切情狀，分別量處如主文所示之刑，
    並均定其易科罰金之折算標準。另考量被告所犯數罪反應出
    之人格特性，並權衡審酌被告之責任與整體刑法目的及相關
    刑事政策，在量刑權之法律拘束性原則及量刑權之內、外部
    界限範圍內，定其應執行刑如主文所示，並諭知易科罰金之
    折算標準。　　　
　㈡扣案鑑驗剩餘之第一級毒品海洛因一包（含包裝袋，驗餘淨
    重0.084公克）、第二級毒品甲基安非他命三包（均含包裝
    袋，驗餘淨重分別為0.200公克、0.908公克、0.705公克）
    ，應依毒品危害防制條例第18條第1項前段之規定，分別在
    被告持有第一級毒品、施用第二級毒品罪刑項下諭知沒收銷
    燬。
五、據上論斷，應依刑事訴訟法第299條第1項前段、第273條之1
    第1項、第310條之2、第454條第1項，毒品危害防制條例第1
    0條第2項、第11條第1項、第18條第1項前段，刑法第11條前
    段、第62條前段、第41條第1項前段、第51條第5款，判決如
    主文。
六、如不服本判決應於收受本判後20日內向本院提出上訴書狀，
    並應敘述具體理由。其未敘述上訴理由者，應於上訴期間屆
    滿後20日內向本院補提理由書狀（均須按他造當事人之人數
    附繕本）。
本案經檢察官郭文俐提起公訴，檢察官呂舒雯到庭執行職務。
中　　華　　民　　國　　111 　年　　5 　　月　　31　　日
　　　　　　　　　刑事第十四庭  法　官　周紹武
以上正本證明與原本無異
  　　　　　　　　　　　　　　　書記官　謝盈敏
中　　華　　民　　國　　111 　年　　5 　　月　　31　　日
附錄本案論罪科刑法條：
毒品危害防制條例第10條第2項
施用第二級毒品者，處3年以下有期徒刑。
毒品危害防制條例第11條第1項
持有第一級毒品者，處3年以下有期徒刑、拘役或新臺幣30萬元
以下罰金。